臺灣新竹地方法院民事裁定
110年度抗字第1號
抗  告  人  謝廣源  
相  對  人  林家慶  

上列抗告人與相對人間本票裁定事件，抗告人對於中華民國109
年11月25日本院109年度司票字第2060號裁定提起抗告，本院裁
定如下：
    主  文
抗告駁回。
抗告程序費用新臺幣壹仟元由抗告人負擔。
    理  由
一、抗告意旨以：抗告人執有元鼎地產開發股份有限公司（下稱
    元鼎公司）簽發，並蓋有該公司負責人即相對人印章之票面
    金額新臺幣（下同）174萬元、到期日107年8月31日、票據
    號碼CHNO.494615號之本票（下稱107年本票），嗣經元鼎公
    司再次簽發並蓋有該公司負責人即相對人印章之票面金額17
    4萬元、到期日109年8月31日、票據號碼CR00000000號之本
    票（下稱系爭本票），系爭本票經提示未獲付款，抗告人依
    票據法第123條規定聲請裁定許可強制執行，惟原裁定以系
    爭本票欠缺發票年、月、日之本票應記載事項而駁回抗告人
    之聲請，對此抗告人認為相對人於107年本票、系爭本票下
    方記載「107年本票回收重開109年，林家慶（簽名）109年5
    月29日」，整體上不可分離，足見系爭本票發票日為109年5
    月29日，並非無效票，為此提起本件抗告，求為廢棄原裁定
    等語。
二、按，欠缺票據法所規定票據上應記載事項之一者，其票據無
    效，票據法第11條第1項前段定有明文。又依同法第120條第
    1項第6款規定，發票年、月、日為本票應記載事項。故本票
    上如未記載發票年、月、日，或記載不清難以辨識發票日期
    者，其本票當然無效，最高法院90年台抗字第37號判例意旨
    參見。
三、查，依原審卷附系爭本票3紙影本，其中第1紙系爭本票影本
    之發票日欄位為「中華民國（空白）年（空白）月（空白）
    日」，該紙本票邊框外之下方空白處有註記「（星號）107
    年本票回收重開109年，林家慶（簽名）109年5月29日」（
    下稱系爭註記，見原審卷第9頁）；第2紙系爭本票影本之發
    票日欄位為「中華民國（空白）年（空白）月（空白）日」
    ，無系爭註記（見原審卷第11頁）；第3紙系爭本票影本之
    發票日發票日欄位為「中華民國（空白）年（空白）月（空
    白）日」，無系爭註記，惟在票面金額「新臺幣壹佰柒拾肆
    萬元整」欄位上方，蓋有「本件已向臺灣新竹地方法院聲請
    本票裁定」之印文（見原審卷第13頁），則系爭註記位置既
    在第1紙系爭本票影本四方形邊框以外，與邊框內票據應記
    載事項位置有所區隔，後2紙系爭本票影本又無系爭註記，
    從而，原審經形式上審查後，認系爭本票未記載發票年、月
    、日而為駁回抗告人聲請許可強制執行之裁定，其結論並無
    違誤，抗告人以前開情詞指摘原裁定不當，求予廢棄，為無
    理由，應予駁回。
據上論結，本件抗告為無理由，依非訟事件法第46條、第24條第
1項、第21條第2項，民事訴訟法第495條之1第1項、第449條第1
項、第95條、第78條，裁定如主文。
中　　華　　民　　國　　110 　年　　1 　　月　  15　　日
                  民事第二庭  審判長  法  官  彭淑苑
                                      法  官  傅伊君
                                      法  官  周美玲
以上正本證明與原本無異。
本裁定除以適用法規顯有錯誤為理由，不得再為抗告，如再為抗
告，應於收受後10日內委任律師為非訟代理人向本院提出再抗告
狀，並繳納再抗告費新臺幣1,000元暨添具繕本1件。
中　　華　　民　　國　　110 　年　　1 　　月　　 15 　日
                                      書記官　鄧雪怡